# 使用权资产续期问题

提问人：bkmoon 时间：2022-10-21 18:07:55
陈版主您好，请教一下使用权资产续租的问题：甲公司租赁了大量的门面店，一般租赁合同5-15年均有 ，部分门店租期即将到期，极有可能续期，搬迁影响实质经营（经营拍照有地址限制），重置成本等较高，企业极有可能会行使续租选择权，请问初始确实使用权资产的时候是否需要考虑续租期。由于合同仅约定续租选择权，未约定续租的租金及期限，如果考虑续租选择权如何初始入账？

回答人：chenyiwei
对续租问题的考虑，除了合同直接约定的续租选择权以外，终止租赁和搬迁所造成的经济成本也是必须考虑的因素。如《计学精要 2021 》第三章第3.4.2节所述：
在考虑承租人行使或不行使选择权带来经济利益的所有相关事实和情况时，须有明确的经济利益带来的激励，同时，行权或不行权带来的激励对该项租赁而言应是重大的。评估承租人是否合理确定行使或不行使选择权常见的激励因素有（包括但不限于）：
（ 1 ）租赁资产改良支出（房屋装修或机器设备改良）相较于租金而言是否重大，以及装修或改良的预计使用寿命。
（ 2 ）租赁资产的地段、稀缺性和重要性，如租赁房屋所在位置的优劣、所在地段或类似地段的房源是否稀缺；承租人将该租赁资产的使用用途、是否易于取得替代资产等。
（ 3 ）续租期间的租金水平。
（ 4 ）终止租赁的成本。
（ 5 ）其他相关事实和情况。
在综合分析上述因素的基础上，考虑该租赁资产未来市场租金的变动趋势和本企业的负担能力，综合得出一个预计租赁期，作为会计上确认使用权资产和租赁负债的依据。

提问人：bkmoon 时间：2022-10-24 09:43:22
谢谢陈老师解答，现在我遇到的另外一个难点是准备虑续租期，但是续租期的租金金额不确定，没法确定准确的租赁负债，这个需要怎么处理？

回答人：chenyiwei
可按照目前约定的最后一期租金，或者在此基础上加一定比例（考虑通货膨胀因素）予以合理估计。